臺灣高雄地方法院民事判決　　　　　　　96年度訴字第1406號
原　　　告　台北富邦商業銀行股份有限公司
法定代理人　甲○○
　　　　　　　　　　送達代收人.
訴訟代理人　乙○○
被　　　告　丙○○
當事人間請求清償借款事件，本院於民國95年5 月30日言詞辯論
終結，判決如下：
    主  文
被告應給付原告新臺幣伍拾參萬陸仟玖佰壹拾肆元，及其中新臺
幣參拾壹萬陸仟零玖拾壹元，自民國九十五年十一月二十六日起
至清償日止，按週年利率百分之九點五四計算之利息，暨自民國
九十五年十二月二十七日起至清償日止，其逾期在六個月以內者
，按上開利率百分之十，逾期超過六個月者，按上開利率百分之
二十計算之違約金；另外新臺幣貳拾貳萬零捌佰貳拾參元，自民
國九十五年十一月二十六日起至清償日止，按週年利率百分之十
二計算之利息，暨自民國九十五年十二月二十七日起至清償日止
，其逾期在六個月以內者，按上開利率百分之十，逾期超過六個
月者，按上開利率百分之二十計算之違約金。
訴訟費用由被告負擔。
    事實及理由
一、原告主張：被告於民國93年4 月26日分別向原告借款新臺幣
    （下同）450,000 元（下稱第1 筆借款）及350,000 元（下
    稱第2 筆借款），借款期限均自93年4 月26日起至100 年4
    月26日止，共計7 年。其中第1 筆借款，雙方約定償還方式
    為自93年4 月起，每月1 期，共分84期，按期於當月26日定
    額攤還本息，利息自93年4 月起，按原告「信貸指標利率」
    加碼週年利率百分之7.3 機動計算，嗣於原告調整「信貸指
    標利率」時，自利率調整日後第1 個繳款日起，改按原告新
    訂「信貸指摽利率」，機動調整計付利息；另外第2 筆借款
    ，雙方約定償還方式為自93年4 月起，每月1 期，共分84期
    ，按期於當月26日平均攤還本金，利息自借款日起4 個月內
    享有週年利率百分之0 之優惠，自93年8 月起依當月之本金
    餘額，每月1 期，共分80期，按固定週年利率百分之12，按
    期於當月26日計付。且第1 筆借款及第2 筆借款，均約定被
    告對於原告所負一切債務，任何一宗債務不依約清償本金時
    ，視為全部到期。逾期在6 個月以內者，按上開利率百分之
    10，超過6 個月者，按前開利率百分之20加計違約金。詎被
    告僅繳納上開第1 筆借款及第2 筆借款至95年11月25日應分
    期繳納之本金及利息，即不依約清償本金，依約上開第1 筆
    借款及第2 筆借款均視為全部到期，經原告核算結果，尚有
    如主文第1 項所示之本金、利息及違約金仍未清償，迭經原
    告催討，亦無所獲，爰依消費借貸之法律關係提起本訴。並
    聲明：求為判決如主文第1 項所示。
二、被告辯稱：伊有與原告協商，惟原告並不同意協商解決等語
    。並聲明求為判決：原告之訴駁回。
三、原告主張之事實，業據其提出與所述相符之貸款契約書、所
    得金信用貸款契約書、台北富邦銀行指數型信貸指標利率變
    動表、臺北富邦銀行放款帳卡等影本各1 份為證，為被告於
    言詞辯論時所不爭執，依民事訴訟法第280 條第1 項之規定
    ，視同自認，原告之主張，自堪信為真正。
四、按稱消費借貸者，謂當事人一方移轉金錢或其他代替物之所
    有權於他方，而約定他方以種類品質、數量相同之物返還之
    契約；借用人應於約定期限內，返還與借用物種類、品質、
    數量相同之物；遲延之債務，以支付金錢為標的者，債權人
    得請求依法定利率計算之遲延利息，但約定利率較高者，仍
    從其約定利率；當事人得約定債務人於債務不履行時，應支
    付違約金，民法第474 條第1 項、第478 條前段、第233 條
    第1 項、第250 條第1 項分別定有明文。本件被告因未依約
    清償上開第1 筆借款及第2 筆借款之本金，依其與原告間之
    約定，上開第1 筆借款及第2 筆借款，均視為全部到期，揆
    諸前揭規定，自應清償尚欠之本金、利息及違約金。至被告
    雖以前揭情詞置辯，惟按，債務人無為一部清償或緩期清償
    之權利，民法第318 條第1 項定有明文，被告自不得以有與
    原告協商，原告並不同意協商解決為由，據為一部清償、緩
    期清償，甚或不為清償之理由。是被告上開辯解，自不足採
    。從而，原告依消費借貸之法律關係，請求被告給付如主文
    第1 項所示之本金、利息及違約金，洵屬有據，應予准許。
五、據上論結，依民事訴訟法第78條，判決如主文。
中　　華　　民　　國　　96　　年　　5 　　月　　31　　日
                  民事第三庭  法　官　伍逸康
以上正本證明與原本無異。
如不服本判決，應於送達後20日內，向本院提出上訴狀並表明上
訴理由，如於本判決宣示後送達前提起上訴者，應於判決送達後
10日內補提上訴理由書（須附繕本）。
中　　華　　民　　國　　96　　年　　6 　　月　　 1　　日
                              書記官  林雯琪
